【裁判字號】    89,上易,970
【裁判日期】    890714
【裁判案由】    竊盜
【裁判全文】
臺灣高等法院高雄分院刑事判決                    八十九年度上易字第九七號
    上  訴  人
    即  被  告  乙○○
    選任辯護人  許清連律師
                邱佩芳律師
                林鴻駿律師
右上訴人因竊盜案件，不服臺灣高雄地方法院八十九年度易字第七四六號中華民國八
十九年五月三日第一審判決（起訴案號：臺灣高雄地方法院檢察署八十九年度偵字第
五八九號），提起上訴，本院判決如左：
      主  文
上訴駁回。
乙○○緩刑肆年。
      事  實
一、高世能、乙○○二人係朋友，渠二人於民國八十八年十二月間均已因公共危險案
    件在法院審理中（高世能部分並於八十九年二月二十九日經法院判處有期徒刑四
    月，緩刑三年，乙○○部分審理中），仍不知警惕，為供其二人改裝車輛使用，
    竟共同意圖為自己不法之所有，於八十八年十二月二十五日凌晨，乙○○騎乘其
    所有之機車搭載高世能行經高雄市○○區○○路三十六之一號前時，見該公寓大
    門未關，且甲○○所有之車牌號碼ＺＡＴ─０五０號機車停放在該公寓住宅一部
    分之一樓樓梯間內，即共同起意竊盜，由高世能攜帶客觀上具有危險性可供兇器
    使用之一字型螺絲起子一把做為行竊工具而共同侵入該公寓之樓梯間，並由其二
    人各開啟該機車二道鎖之一個後竊取該機車得手，得手後，由高世能騎乘該贓車
    ，乙○○騎乘其所有機車共同至其二人不知情之友人洪鴻銘高雄市○鎮區○○路
    一六七巷三十號住處，將該贓車藏匿於該處後始共乘乙○○之機車離開。嗣於八
    十八年十二月二十七日經警在洪鴻銘住處查獲該贓車後循洪鴻銘供詞查獲。
二、案經高雄市政府警察局小港分局移送臺灣高雄地方法院檢察署檢察官偵查起訴。
    理  由
一、訊據上訴人即被告乙○○（下稱被告）矢口否認犯行，辯稱：雖騎乘機車載高世
    能至現場，但並無共同竊機車之行為；其並未進入該公寓，亦未打開該機車之另
    一個大鎖，且當時係在該公寓外面約五十公尺處之馬路上等侯高世能，亦無把風
    之行為，竊取該機車是高世能一人之行為云云。惟查：右揭被告乙○○有參與高
    世能共同竊取機車犯行，業據共犯高世能於警訊及原審審理中供述確實係與被告
    乙○○共同行竊在卷；經核高世能之供述，雖然對於由何人提議偷車、使用工具
    及係何人所有等細節稍有出入，惟對於被告確與其共同進入該公寓行竊，其二人
    並各開啟二個機車鎖中之一個等事實則始終一致；佐以其與被告係多年朋友應無
    無故設詞誣陷之可能，且高世能之供述並非推由被告一人承擔而係兼有不利於己
    之陳述，及被告於足以採信之警訊自白（詳下述）亦坦承機車之另一個鎖確係由
    其打開等情，高世能此部分之供詞，自足採信。另證人即查獲警員黃添水亦證述
    被告於經其查獲時，即自白犯行，並向其坦承為供組裝機車之用，所以由其騎自
    己所有之機車載高世能共同至上揭處所竊取機車等語。又被告於警訊時曾自白其
    係與共同被告高世能共同行竊，且與高世能二人各開啟二個機車鎖中之一個等語
    ，雖被告於偵查中翻異前詞，辯稱未共同竊車云云，惟其於原審審理中已表明於
    警訊中並未受到刑求等語，其自白顯係出於自由意志所為；以其自白係出於任意
    性，且有被害人之指述及贓物認領保管收據在卷可佐，再佐以其自白與證人黃添
    水之證述相符，且與高世能前述供詞相符，及其與高世能二人於竊得該機車後係
    將機車藏匿於被告住處附近且與被告較為熟識之友人洪鴻銘住處等情，足見其於
    警訊中之自白具任意性且與事實相符，自足以採信。綜上所述，被告所辯，顯係
    事後卸責之詞，不足採信，其犯行，事證明確，足以認定。
二、被告攜帶可供兇器使用之一字型螺絲起子侵入公寓住宅一部分之樓梯間竊盜，應
    同時有妨害居家安全情形，核被告所為，係犯刑法第三百二十一條第一項第一款
    、第三款之攜帶凶器於夜間侵入住宅竊盜罪。被告與高世能間，有犯意聯絡及行
    為分擔，為共同正犯。
三、原審因而適用刑法第二十八條、第三百二十一條第一項第一款、第三款之規定，
    並審酌被告乙○○犯罪動機、目的，攜帶兇器於夜間侵入公寓樓梯間行竊，對於
    人民財產及居住安全危害甚鉅，及其犯後態度等一切情狀，量處有期徒刑八月。
    被告持以行竊之一字型螺絲起子一把，因於共同被告高世能開啟機車鎖之過程中
    折斷而為高世能所丟棄，業據高世能供明在卷，因該把型螺絲起子未扣案且已滅
    失，不另予諭知沒收。經核原判決其認事用法，並無違誤，被告上訴意旨，否認
    犯罪，指摘原判決不當，為無理由，應予駁回。查被告乙○○未曾受有期徒刑以
    上刑之宣告，此有本院被告前科資查註紀錄表在卷可按，且查被告曾因頭部車禍
    受傷，造成右腦硬腦膜下出血、腦腫，影響行為正常發展，有高雄醫學院附設中
    和紀年醫院診斷證明書一紙可按，又被告目前在軍中服役，有其軍人身分證影本
    足稽，被告目前既在軍中，自有正常生活管理及嚴格紀律之約束，經此次偵審判
    刑教訓，當知警惕，信無再犯之虞，本院認其所宣告之刑，以暫不執行為適當，
    爰併宣告緩刑四年，以啟自新。
據上論結，應依刑事訴訟法第三百六十八條，刑法第七十四條第一款，判決如主文。
本案經檢察官林炎昇到庭執行職務。
中    華    民    國     八十九     年       七       月     十四       日
                              臺灣高等法院高雄分院刑事第八庭
                                  審判長法官  郭雅美
                                        法官  張盛喜
                                        法官  莊飛宗
右正本證明與原本無異。
不得上訴。
                                      書記官  張宗芳
中    華    民    國     八十九     年       七       月    十七        日
附錄：本判決論罪科刑法條：
刑法第三百二十一條
犯竊盜罪而有左列情形之一者，處六月以上五年以下有期徒刑：
一、於夜間侵入住宅或有人居住之建築物、船艦，或隱匿其內而犯之者。
二、毀越門扇、牆垣或其他安全設備而犯之者。
三、攜帶兇器而犯之者。
四、結夥三人以上而犯之者。
五、乘火災、水災或其他災害之際而犯之者。
六、在車站或埠頭而犯之者。
前項之未遂犯罰之。
                                                                       Ｇ


司法院資訊處製作；財團法人民間司法改革基金會備份。
